臺灣板橋地方法院交通事件裁定　　　　 96年度交聲字第905號
原處分機關　交通部公路總局臺北區監理所蘆洲監理站
異　議　人
即受處分人　甲○○
上列受處分人因違反道路交通管理處罰條例案件，對於交通部公
路總局臺北區監理所蘆洲監理站於96年6 月14日所為之處分（原
處分案號：北監蘆字第裁46-ADK002840號）聲明異議，本院裁定
如后：
    主  文
異議駁回。
    理  由
一、原處分意旨略以：異議人即受處分人甲○○於民國96年5 月
    22日19時19分許，騎乘車牌號碼LU3-161 號重型機車，沿臺
    北市士林區○○○路由南往北方向行駛，行經文林北路與承
    德路6 段路口時，經警認為有紅燈左轉之違規情形，予以攔
    停並當場製單舉發，嗣經原舉發機關補正異議人違規情形為
    未依規定兩段式左轉，再經原處分機關查證違規屬實，爰依
    道路交通管理處罰條例第48條第1 項第2 款、第63條第1 項
    第1 款之規定，就該次違規行為，裁處罰鍰新臺幣600 元，
    並記違規點數1 點。
二、異議意旨略以：異議人於96年5 月22日19時15分許，騎乘車
    牌號碼LU3-161 號重型機車，沿臺北市士林區○○○路由南
    往北方向行駛，行經文林北路與承德路6 段路口時，即依綠
    燈左轉之燈號左轉至承德路，卻經警認為有紅燈左轉之違規
    事實，而當場製單舉發，嗣經原舉發機關補正異議人違規事
    實為未依規定兩段式左轉。該路口雖有於內側車道上方設置
    機車兩段式左轉之指示標誌，惟當時異議人係於夜間行駛於
    四線道之外側車道，且外側車道路邊亦無設置機車兩段式左
    轉之指示標誌（於本件舉發後，始於外側路邊設置該指示標
    誌），異議人實無從得知該路口必須兩段式左轉。為此，實
    難甘服，爰依法聲明異議，請求撤銷原處分云云。
三、按汽車駕駛人轉彎時，不依標誌、標線、號誌指示者，處新
    臺幣六百元以上一千八百元以下罰鍰，並記違規點數一點，
    道路交通管理處罰條例第48條第1項第2款、第63條第1項第1
    款分別定有明文。
四、訊據異議人甲○○固不諱於上開時、地騎乘機車沿文林北路
    行駛，於文林北路與承德路口，未依機車兩段式左轉之指示
    標誌，而左轉承德路之事實，惟矢口否認有何違反道路交通
    管理處罰條例之行為，辯稱：路口之機車兩段式左轉標誌係
    設於中央安全島路口紅綠燈架上，當天晚上伊行駛於四線道
    之外側車道，實無從看清楚該標誌，而自強街與文林路口外
    側車道路邊所設立之機車兩段式左轉指示標誌，是本件案發
    後才裝設的，當時並無該指示標誌，實因該路口之標誌設施
    不恰當，伊才未依該機車兩段式左轉指示標誌左轉云云。
五、按標誌以豎立於行車方向之右側為原則，特殊情況得豎立於
    行車方向之左側或以懸掛方式設置之，道路交通標誌標線號
    誌設置規則第16條第1 項定有明文；又懸掛式標誌，係利用
    陸橋或支架懸掛於車道上方，得於同向快慢車道三線以上者
    之情況設置之，道路交通標誌標線號誌設置規則第17條第3
    款亦有明文。經查，本件異議人違規地點係同向四線道，而
    異議人違規地點之路口上方，係利用支架設置機車兩段式左
    轉之懸掛式指示標誌等事實，有異議人所拍攝並寄送本院之
    照片12幀（即照片編號、、、、、、、、
    、、、）附卷可憑，且為異議人所不爭，則上開懸
    掛式機車兩段式左轉指示標誌之設置，已符合道路交通標誌
    標線號誌設置規則第17條第3 款之規定，並無何違法或不當
    之處；再者，異議人雖行駛於外側車道，惟若欲於上開路口
    左轉，則仍必須駛入內側車道並通過前開懸掛式指示標誌後
    始得左轉，其於左轉前應可清楚見及上方之機車兩段式左轉
    懸掛式指示標誌，縱使違規當時為夜間，惟該指示標誌上方
    亦設有路燈照明等情，亦有前揭照片5 幀（即照片編號、
    、、、）在卷可證，尚不至因夜間而無法清楚辨識
    該指示標誌，異議人所辯稱其於夜間行駛於外側車道，且指
    示標誌設於內側車道，無從辨識機車兩段式左轉之指示標誌
    ，該標誌之設置不當云云，顯不足採。
六、從而，異議人於前揭時、地騎乘上開重型機車不依標誌轉彎
    之違規事實，洵堪認定。原處分機關依道路交通管理處罰條
    例第48條第1項第2款、第63條第1項第1款之規定，就異議人
    前揭違規行為，裁處罰鍰新臺幣600元並記違規點數1點，於
    法並無不合，本件異議為無理由，應予駁回。
七、依道路交通案件處理辦法第19條，裁定如主文。
中　　華　　民　　國　　96　　年　　9 　　月　　26　　日
                      交通法庭法　官  林海祥
上列正本證明與原本無異。
如不服本裁定，應於裁定送達後5日內敘明抗告理由，向本院提
出抗告狀。
                              書記官　陳金鳳
中　　華　　民　　國　　96　　年　　9　 　月　　27　　日
